最高法院刑事裁定　　　　　　　一○○年度台抗字第六六七號
抗　告　人　盧坤杉
上列抗告人因違反台灣地區與大陸地區人民關係條例等罪案件，
不服台灣高等法院中華民國一○○年七月二十一日駁回聲請具保
停止羈押之裁定（一○○年度聲字第二○○一號），提起抗告，
本院裁定如下：
    主  文
抗告駁回。
    理  由
本件抗告人盧坤杉因違反台灣地區與大陸地區人民關係條例等罪
案件，前經原審法院訊問後，認為犯罪嫌疑重大，有刑事訴訟法
第一百零一條第一項第一、三款之情形，非予羈押，顯難進行審
判或執行，於民國一○○年四月二十日執行羈押，並經第一次延
長羈押。抗告人於原審法院聲請具保停止羈押，略以：抗告人經
拘提到案迄今一年，有諸多事務亟待處理，所犯並非五年以上有
期徒刑之重罪，且已坦承犯罪，並經原審法院一○○年度上訴字
第一二○七號判處應執行有期徒刑四年十月，抗告人有誠心為自
己所犯之罪負責，必不會畏刑逃亡，已無串證、或有事實足認有
逃亡之虞，應無羈押之理由；抗告人家中尚有高齡七十三歲且長
期臥病在床之父親，亦患有氣喘痼疾，而母親六十三歲，不識字
，亦患有高血壓之病症，抗告人直至七月中旬始得知母親於一○
○年四月中旬中風住院，懇請審酌上情，裁定准予具保停止羈押
，以使抗告人能返家照顧雙親，為此聲請具保停止羈押云云。原
裁定以：抗告人因涉犯台灣地區與大陸地區人民關係條例第十五
條第一款、第七十九條第二項、第四項，刑法第二百十六條、第
二百十四條，人口販運防制法第三十一條第一項之罪，犯罪嫌疑
重大，經原審於一○○年六月三十日判處應執行有期徒刑四年十
月，刑期非輕，足認其犯罪嫌疑重大，且全案因仍得上訴第三審
而尚未確定，亦無刑事訴訟法第一百十四條情形，衡諸常情，實
有相當理由足認抗告人有畏刑逃亡之高度可能性。又檢察官起訴
抗告人另涉犯刑法第二百三十一條之一第一項圖利強制使人為性
交或猥褻等罪嫌，為最輕本刑五年以上有期徒刑之罪，且抗告人
與賴瀛麟（綽號二哥）、賴瀛成（三哥）、真實姓名年籍不詳綽
號「大D 」、孫勝紘（原名孫信弘，綽號阿泰）等成年男子有犯
意聯絡及行為分擔，為共同正犯，審酌本件係一有計畫之人蛇賣
淫集團，尚未完全瓦解，並有事實足認抗告人有與尚未到案之上
開人蛇賣淫集團成員串供之虞，為日後其他審級審判及確定後之
執行，認前述羈押原因仍然存在，尚不能因具保、責付、限制住
居等手段而使之消滅，而有繼續羈押之必要。此外，衡諸抗告人
既已受上述重刑之諭知，客觀上增加畏罪逃亡之動機，可預期抗
告人逃匿以規避審判程序之進行及刑罰之執行之可能性甚高，而
有逃亡之虞，認以抗告人維持羈押處分尚屬適當，且參諸抗告人
人權保障、國家刑事司法權之有效行使、社會秩序及公共利益、
抗告人人身自由之私益及防禦權受限制之均衡維護，認其於現階
段之訴訟程序中，尚難有何羈押以外之方法代替之，為確保將來
審判程序之順利進行及刑事執行之保全，審酌比例原則及必要性
原則，實認有繼續執行羈押之必要，符合刑事訴訟法第一百零一
條第一項第一、三款之羈押要件。至聲請意旨述及抗告人家中父
母健康情狀，其情固值憐憫，惟與抗告人是否具備羈押事由與羈
押必要性之法律判斷無涉，自無從據為准予抗告人具保停止羈押
之正當事由，抗告人應循社會福利或救助機構謀求解決。其以上
情聲請具保停止羈押，自難准許，因而駁回抗告人具保停止羈押
之聲請，已敘明其所憑之依據及理由。抗告意旨略以：抗告人係
初犯，羈押已久，再服刑不久即可假釋，應無逃亡之虞，起訴書
認抗告人另犯刑法第二百三十一條之一第一項之罪，雖為最輕本
刑五年以上有期徒刑之罪，但抗告人並未犯該罪，抗告人僅係賴
瀛麟在台員工，而賴瀛麟經通緝在案，抗告人既已坦承犯罪，應
無串供之虞。抗告人家中雙親年邁，賴抗告人照顧，請准具保停
止羈押云云。惟查：羈押之目的，在於保全刑事追訴、審判及刑
之執行，或預防其反覆實行。而羈押之被告，除有刑事訴訟法第
一百十四條各款所列情形之一（即：一、所犯最重本刑為三年以
下有期徒刑、拘役或專科罰金之罪者。二、懷胎五月以上或生產
後二月未滿者。三、現罹疾病，非保外治療顯難痊癒者。）經具
保聲請停止羈押不得駁回外，准許與否，屬事實審法院得依職權
裁量之事項。本件抗告人被訴違反台灣地區與大陸地區人民關係
條例等案件，業經原審法院判處有期徒刑四年十月，復無刑事訴
訟法第一百十四條各款所列情形。原裁定以抗告人之羈押原因仍
然存在，並未消滅，且有相當理由足認其於受重刑裁判後，有逃
亡之虞，非予羈押不足以確保審判或刑之執行，仍有繼續羈押之
必要，而駁回其具保停止羈押之聲請，於法尚無違誤。抗告意旨
任意指摘原裁定不當，為無理由，應予駁回。
據上論結，應依刑事訴訟法第四百十二條，裁定如主文。
中    華    民    國  一○○  年    八    月   十八   日
                      最高法院刑事第十二庭
                          審判長法官  黃  正  興  
                                法官  林  秀  夫  
                                法官  許  錦  印  
                                法官  林  瑞  斌  
                                法官  謝  靜  恒  
本件正本證明與原本無異
                                      書  記  官  
中    華    民    國  一○○  年    八    月  二十三  日
                                                      v